臺灣高等法院民事裁定　　　　　　　　 100年度抗字第1490號
抗　告　人　羅仕連
法定代理人　羅黃蘭英
相　對　人　林志明
上列抗告人因與相對人間撤銷調解事件，對於中華民國100年8月
31日臺灣桃園地方法院100年度訴字第 1248號所為裁定提起抗告
，本院裁定如下：
    主      文
抗告駁回。
抗告費用由抗告人負擔。
    理      由
一、按「調解有無效或得撤銷之原因者，當事人得向原法院提起
    宣告調解無效或撤銷調解之訴。（第2項）；…第500條至第
    502條及第506條之規定，於第2項情形準用之。（第4項）」
    ，民事訴訟法第416條第2項、第 4項分別定有明文。而民事
    訴訟法第500條第1項、第 2項則規定，再審之訴，應於30日
    之不變期間內提起。該30日之不變期間，自判決確定時起算
    ，判決於送達前確定者，自送達時起算；其再審之理由發生
    或知悉在後者，均自知悉時起算。但自判決確定後已逾五年
    者，不得提起。準此，調解無效或撤銷調解之訴，亦於30日
    之不變期間內提起。此項期間，自調解成立時起算。但調解
    無效或得撤銷之原因知悉在後者，則自知悉時起算，合先敘
    明。
二、本件聲請及抗告意旨略以：其於民國98年11月 1日上午11時
    42分許，在桃園縣龜山鄉○○○路與文化二路18巷路口，遭
    相對人駕駛自用小客車碰撞成傷，嗣雙方經數次於臺灣桃園
    地方法院簡易庭進行調解，抗告人在司法事務官再三保證絕
    不會影響聲請人其他依汽車交通事故特別補償金及強制保險
    或任意保險等請求之狀況下，與相對人在100年1月26日達成
    調解，並作成調解筆錄載明：「相對人願給付抗告人新臺幣
    （下同）200萬元（ 不包括汽車交通事故特別補償金及強制
    保險或任意保險）」等語。詎抗告人在調解成立後，竟收到
    訴外人富邦產物保險股份有限公司（下稱富邦產險公司）之
    「免補償通知書」，拒絕抗告人對汽車交通事故特別補償基
    金之賠償申請，是司法事務官之上開說詞顯已誤導抗告人，
    致使抗告人之代理人誤認抗告人能獲得之賠償數額，除該調
    解金額200萬元外，尚包括有交通事故特別補償基金170萬元
    部分。今抗告人現僅能依調解筆錄請求之金額，核與抗告人
    身體因系爭車禍所遭受之損害，已顯然不符比例，況依系爭
    調解筆錄所載，相對人應自100年 4月10日起按月給付1萬元
    ，而相對人於100年7月份即有未依調解條件給付之情，為此
    ，請求撤銷上開調解等語。
三、經查：
（一）兩造係於100年1月26日就本院99年度司桃調字第30號損害
      賠償事件調解成立，此有抗告人提出之調解筆錄為證。揆
      諸上開規定，抗告人本應於系爭調解成立之日即100年1月
      26日起算之30日不變期間內提起撤銷調解之訴，方符合上
      開不變期間之規定。縱認其於接獲上開富邦產險公司免補
      償通知書後，始知悉有得撤銷調解之原因存在，惟抗告人
      自承其係於100年5月15日即收到該份免補償通知書（見原
      審卷第 6頁），則自斯時起算30日不變期間，抗告人至遲
      亦應於100年6月14日起訴撤銷系爭調解，然抗告人至100
      年 7月20日方提起本件撤銷調解之訴，有原審卷附起訴狀
      上之收狀戳可稽，顯已逾越撤銷調解之訴之不變期間。
（二）又調解無效或撤銷調解之訴，係以調解在成立時，有無效
      或表意人有意思表示瑕疵等之撤銷原因為限，若調解成立
      後，調解之債務人有不依調解內容履行之情，該債權人除
      依調解筆錄內容，續為履行之請求，或本於該債務不履行
      之情而另據為法定解除原因外，不得以此主張該調解有無
      效或得撤銷之原因。本件抗告人雖另主張相對人有不依調
      解筆錄所載內容為履行之情，揆諸上開說明，充其量亦僅
      係抗告人得否據此聲請強制執行或為法定解除權之行使爾
      ，要難以此逕謂系爭調解筆錄有得撤銷之原因。
  綜上所述，抗告人以系爭調解有得撤銷之原因，提起本件撤銷
  調解之訴，於法尚有未合。是原裁定以抗告人提起本件訴訟為
  不合法予以駁回，並無違誤。抗告意旨指摘原裁定不當，聲明
  廢棄，為無理由，應予駁回。
四、據上論結，本件抗告為無理由，爰裁定如主文。
中    華    民    國   100    年    10    月    20    日
                  民事第十七庭
                      審判長法  官  藍文祥
                            法  官  張競文
                            法  官  石有為
正本係照原本作成。
本裁定除以適用法規顯有錯誤為理由外，不得再抗告。如提起再
抗告，應於收受後10日內委任律師為代理人向本院提出再抗告狀
。並繳納再抗告費新台幣１千元。
中    華    民    國   100    年    10    月    21    日
                            書記官  張永中